# 关于非季节性停工损失的核算

提问人：萍实 时间：2018-03-02 16:35:28
求助各位老师，假设一个生产机器的工厂以销定产，各月生产情况如下： 1 月份生产机器 10 台，材料费 100 万元，人工费 30 万元，其他制造费用 20 万元，那么 1 月份总成本 150 万元，每台机器单位成本 15 万元 2 月份生产机器 2 台，材料费 20 万元，人工费 30 万元，其他制造费用 20 万元，那么 2 月份总成本 70 万元，每台机器单位成本 35 万元 3 月份生产机器 1 台，材料费 10 万元，人工费 30 万元，其他制造费用 20 万元，那么 3 月份总成本 60 万元，每台机器单位成本 60 万元 这样计算的话看上去很怪异，而且如果某个月一台机器都没生产，那照常发生的人工费和其他制造费用又该如何处理？ 谢谢大家！

回答人：chenyiwei
可参考：《瑞华研究 2010 ～ 2016 汇编》之“问题1-5-2（生产不饱和期固定费用分摊的问题）”。